臺灣高雄地方法院刑事判決　　　　　　95年度簡上字第1383號
上　訴　人
即　被　告　甲○○
上列上訴人因竊佔案件，不服本院高雄簡易庭95年度簡字第6306
號中華民國95年10月25日第一審簡易判決（聲請案號：臺灣高雄
地方法院檢察署95年度偵字第12513 號），提起上訴，本院合議
庭為第二審判決如下：
    主  文
上訴駁回。
甲○○緩刑貳年。
    犯罪事實
一、甲○○明知其位在高雄縣鳳山市○○路○段236 號住處所毗
    鄰之高雄縣鳳山市○○段146-4 地號圳路土地（下稱上開土
    地），為臺灣省高雄農田水利會（下稱「高雄水利會」）所
    有具有灌溉排水功能之土地，竟意圖為自己不法之利益，於
    民國93年12月間起迄94年5 、6 月間，以在系爭土地上搭建
    圍牆並施作鐵皮屋作為倉庫使用之方式，竊佔高雄水利會所
    有如附圖所示A 處之土地面積15平方公尺。嗣為高雄水利會
    於94年7 月間發現，分別於94年7 月12日、94年10月4 日以
    高農水管字第0940004516號函、高農水管字第0940201246號
    函知甲○○拆除，並報警處理而查悉上情。
二、案經高雄水利會訴由高雄縣政府警察局鳳山分局報告臺灣高
    雄地方法院檢察署檢察官偵查後聲請簡易判決處刑。
    理    由
一、按被告以外之人於審判外之言詞或書面陳述，除法律有規定
    者外，不得作為證據，刑事訴訟法第159 條第1 項定有明文
    。又被告以外之人於審判外之陳述，雖不符前4 條之規定，
    而經當事人於審判程序同意作為證據，法院審酌該言詞陳述
    或書面陳述作成時之情況，認為適當者，亦得為證據。當事
    人、代理人或辯護人於法院調查證據時，知有第159 條第1
    項不得為證據之情形，而未於言詞辯論終結前聲明異議者，
    視為有前項之同意，刑事訴訟法第159 條之5 亦定有明文。
    本件告訴代理人乙○○於警訊、偵訊中之指述、高雄水利會
    函文2 紙、上開土地之土地登記第二類謄本1 紙、高雄水利
    會違章案件調查明細表1 紙、地籍圖謄本3 紙、高雄水利會
    所提供之現場照片3 張、臺灣高雄地方法院檢察署勘驗筆錄
    1 份及高雄縣鳳山地政事務所函暨內附土地複丈成果圖等，
    為被告以外之人於審判外之陳述，屬傳聞證據，而公訴人及
    被告，就上開事證，未於本院審理過程中聲明異議，且本院
    審酌前開言詞陳述、書證作成時之情況均屬正常，並無違法
    取證之情事，又與本案相關之待證事實具有關連性，是認適
    當作為證據，依前開刑事訴訟法第159 條之5 之規定，認上
    開證據均具有證據能力。
二、訊據上訴人即被告甲○○對上開犯罪事實均坦承不諱，核與
    證人即告訴代理人乙○○於警詢、偵訊中所為指訴之情節相
    符，並有高雄水利會函文2 紙、上開土地之土地登記第二類
    謄本1 紙、高雄水利會違章案件調查明細表1 紙、地籍圖謄
    本3 紙、高雄水利會所提供之現場照片3 張、臺灣高雄地方
    法院檢察署勘驗筆錄1 份及高雄縣鳳山地政事務所函暨內附
    土地複丈成果圖等在卷可稽，足見被告之自白確與事實相符
    ，是本件事證明確，被告犯行洵堪認定，應予依法論科。
三、核被告所為係犯刑法第320 條第2 項之竊佔罪，應依同條第
    1 項之規定處斷。原審適用刑法第2 條第1 項前段、第320
    條第2 項、第1 項、修正前刑法第41條第1 項前段，修正前
    罰金罰鍰提高標準條例第1 條前段、第2 條，現行法規所定
    貨幣單位折算新臺幣條例第2 條之規定，判處被告有期徒刑
    3 月，並諭知易科罰金之折算標準，經核其認事用法均無違
    誤，量刑亦屬妥適，上訴人上訴意旨雖以拆除圍牆旁邊為大
    水溝，每逢大雨即會積水，高雄水利會相關人員均對此置之
    不理云云，指摘原判決有違誤之處，然此與其前揭竊佔犯行
    並無涉，又被告竊佔之犯行業經本院認明如前，是其上訴為
    無理由，應予駁回。末查，被告雖曾於77年間因賭博案件，
    經臺灣高等法院臺南分院於77年11月25日，以77年度上易字
    第2903號判決判處有期徒刑8 月，緩刑4 年確定，而被告於
    緩刑期滿，未經撤銷緩刑宣告，其刑之宣告已失其效力等情
    ，有臺灣高等法院被告前案紀錄表1 份在卷可憑，是被告等
    同未曾因故意犯罪受有期徒刑以上刑之宣告，本院另衡酌被
    告對其所竊佔之上開土地上所搭建之地上物均已拆除，有告
    訴人庭呈現場之現場照片1 張附卷可按，並據告訴代理人乙
    ○○於本院審理時陳明在卷，且當庭表示不願再予追究之意
    （見本院卷第42、44頁），又被告於偵查及本院審理時均坦
    承上情，深感悔悟，犯罪後態度良好，竊佔上開土地之範圍
    非廣，惡性尚輕，所生危害亦非甚鉅，被告已年逾70歲，雖
    因一時圖便，致觸刑章，經此次教訓，當知所警愓，信無再
    犯之虞，本院綜合上開各情，認所宣告之刑，以暫不執行為
    適當，爰依修正後刑法第74條第1 項第1 款規定為緩刑2 年
    之諭知（逕適用修正後刑法之規定，最高法院95年第8 次決
    議參照），用啟自新。
據上論斷，應依刑事訴訟法第455 條之1 第1 項、第3 項、第36
8 條，修正後刑法第74條第1 項第1 款，判決如主文。
中    華    民    國   96     年     4    月    4    日
                  刑事第十庭  審判長法  官  陳玉聰
                                    法  官  莊珮吟
                                    法  官  鄭凱文
以上正本證明與原本無異。
不得上訴。
中    華    民    國   96     年     4    月    4    日
                                    書記官  林慧芬
附錄本案論罪科刑法條
中華民國刑法第320條
意圖為自己或第三人不法之所有，而竊取他人之動產者，為竊盜
罪，處5 年以下有期徒刑、拘役或5 百元以下罰金。
意圖為自己或第三人不法之利益，而竊佔他人之不動產者，依前
項之規定處斷。
前二項之未遂犯罰之。
